【裁判字號】    89,易,1797
【裁判日期】    890627
【裁判案由】    賭博
【裁判全文】
臺灣板橋地方法院刑事判決                        八十九年度易字第一七九七號
    公  訴  人  臺灣板橋地方法院檢察署檢察官
    被      告  丁○○
右列被告因賭博案件，經檢察官提起公訴（八十九年度偵字第六○七號、第二五三五
號），及移送併案審理（八十九年度偵字第九一四五號、第九六三八號），本院判決
如左：
    主  文
丁○○連續在公眾得出入之場所賭博財物，處罰金貳仟元，如易服勞役以參佰元折算
壹日。扣案賭博性電動機具賓果馬戲團機台（七人座）壹台（含ＩＣ板玖片、積分板
壹片）、雙魚座撲克牌電玩機台貳拾伍台（含ＩＣ板貳拾伍片）、超八機台陸台（含
ＩＣ板陸片）均沒收。
    事  實
一、緣丑○○（業經本院審結）基於以賭博為常業之犯意，自民國八十八年十月三十
    日起，提供其所承租位於台北縣永和市○○路一四二號地下室一樓為公眾得出入
    之場所，設置電動賭博機具賓果馬戲團（七人座）一台、雙魚座撲克牌電玩機台
    二十五台、超八機台六台，與不特定之賭客賭博財物。並分別自八十八年十月三
    十日、十一月一日及十二月一日起，以每月薪資新台幣（下同）三萬元之代價，
    僱用與其有犯意聯絡之壬○○、子○○及癸○○為開分員（以上三人業經本院審
    結）；於同年十二月一日，僱用與其亦有犯意聯絡之丙○○（業經本院審結）在
    現場擔任把風工作，每月薪資二萬六千元。其賭博方式為賓果馬戲團機台（七人
    座）、雙魚座撲克牌電玩機台、超八機台，其開分比例分別為一比二、一比一及
    一比五，賭客以現金請開分員依上開比例開分，若押中可得倍數不等之分數，並
    可向店員以同比例兌換現金；未押中則分數為機具沒入而歸丑○○贏得。並均恃
    以為生而以之為常業。嗣有賭客己○○於八十八年十二月二十八日，至上址以上
    開電動機具賭博財物一次；乙○○自八十八年十二月初起至同年月二十八日止，
    至上址賭博財物五次；戊○○自八十八年十一月三十日起至同年十二月二十八日
    止，至上址賭博財物三次；辛○○分別於八十八年十一月間及同年十二月二十八
    日，至上址賭博財物二次；甲○○分別於八十八年十二月二十六、二十八日，至
    上址賭博財物二次；庚○○分別於八十八年十一月間、十二月初、十二月二十八
    日，至上址賭博財物三次；丁○○自八十八年十月三十日起至同年十二月二十八
    日止，至上址賭博財物三次。嗣於八十八年十二月二十八日二十時許，己○○、
    乙○○、戊○○、辛○○、甲○○、庚○○（以上六人業經本院審結）、丁○○
    等在上址賭博財物時，為警當場查獲。並扣得丑○○所有當場賭博之器具電動賭
    博機具賓果馬戲團機台（七人座）一台（含ＩＣ板九片、積分板壹片）、雙魚座
    撲克牌電玩機台二十五台（含ＩＣ板二十五片）、超八機台六台（含ＩＣ板六片
    ），及丑○○所有供賭博犯罪所用之監視器鏡頭八只、監視器螢幕一個、開分紀
    錄表二十九張、營業資料表三張、寄分卡六十三張、現金收入傳票一張、客戶消
    費資料三張、中獎紅包八張及員工資料一冊等物。
二、案經臺北縣警察局永和分局報請臺灣板橋地方法院檢察署檢察官偵查起訴及移送
    併辦。
    理  由
一、右揭事實業據被告丁○○於警訊及偵查中坦承不諱，雖被告於警偵訊中辯稱不知
    可否兌換現金云云，惟賭客於結算積分後，可以同等比例向店員兌換現金等情，
    業據同案被告丑○○等人供明在卷，核其等所供情節悉相符合，並有在台北縣永
    和市○○路一四二號地下室一樓，當場扣得屬被告丑○○所有之賭博性電動機具
    賓果馬戲團機台（七人座）一台（含ＩＣ板九片、積分板壹片）、雙魚座撲克牌
    電玩機台二十五台（含ＩＣ板二十五片）、超八機台六台（含ＩＣ板六片）、監
    視器鏡頭八只、監視器螢幕一個、開分紀錄表二十九張、營業資料表三張、寄分
    卡六十三張、現金收入傳票一張、客戶消費資料三張、中獎紅包八張、員工資料
    一冊等可資佐證。本件事證明確，被告犯行堪以認定。
二、核被告丁○○所為，係犯刑法第二百六十六條第一項前段之普通賭博罪。被告丁
    ○○先後三次賭博之犯行，時間緊接，罪名與犯罪構成要件均屬相同，顯係基於
    概括之犯意為之，應依刑法第五十六條連續犯之規定論以一罪，並加重其刑。爰
    審酌被告之品性、犯罪之動機、目的、手段、方法、所生之危害等一切情狀，量
    處如主文所示之刑，並諭知易服勞役之折算標準。
三、扣案電動賭博機具賓果馬戲團機台（七人座）一台（含ＩＣ板九片、積分板壹片
    ）、雙魚座撲克牌電玩機台二十五台（含ＩＣ板二十五片）、超八機台六台（含
    ＩＣ板六片），係當場賭博之器具，應依刑法第二百六十六條第二項之規定宣告
    沒收；至於監視器鏡頭八只、監視器螢幕一個、開分紀錄表二十九張、營業資料
    表三張、寄分卡六十三張、現金收入傳票一張、客戶消費資料三張、中獎紅包八
    張、員工資料一冊等物，係被告丑○○所有供犯罪所用之物，業據被告丑○○供
    承在卷，此部分扣案物品與被告無涉，併此敘明。
四、被告經合法傳喚無正當理由不到庭，本院認為應科罰金之案件，爰不待其陳述逕
    行判決。
據上論斷，應依刑事訴訟法第二百九十九條第一項前段、第三百零六條、刑法第五十
六條、第二百六十六條第一項前段、第二項、第四十二條第二項、罰金罰鍰提高標準
條例第一條前段、第二條，判決如主文。
本案經檢察官陳盈錦到庭執行職務。
中      華      民      國      八十九      年      九    月    二十八  日
                                  臺灣板橋地方法院刑事第一庭
                                          法  官  毛崑山
右正本證明與原本無異
如不服本判決應於送達後十日內向本院提出上訴狀
                                          書記官  章宏萱
中      華      民      國      八十九      年      九    月    二十九  日
刑法第二百六十七條：
  以賭博為常業者，處二年以下有期徒刑，得併科一千元以下罰金。
刑法第二百六十六條第一項：
  在公共場所或公眾得出入之場所賭博財物者，處一千元以下罰金，但以供人暫時娛
  樂之物為賭博者，不在此限。
  當場賭博之器具與在賭檯或兌換籌碼處之財物，不問屬於犯人與否，沒收之。
電子遊戲場業管理條第十五條
  未依本條例規定辦理營利事業登記者，不得經營電子遊戲場業。
電子遊戲場業管理條第二十二條
  違反第十五條規定者，處行為人一年以下有期徒刑、拘役或科台或併科新臺幣五十
  萬元以上二百五十萬元以下罰金。


司法院資訊處製作；財團法人民間司法改革基金會備份。
